# Cauê Enrico

### **Densenvolvedor front-end**

Sou um desenvolvedor Front-end altamente motivado, dedicado a aprimorar minhas habilidades e conhecimentos na área de tecnologia. Com quase 3 anos de experiência em estudo e prática, estou me formando em Análise e Desenvolvimento de Sistemas, o que me proporcionou uma base sólida em conceitos de programação e desenvolvimento de software.

Tenho uma paixão por criar interfaces que sejam tanto visualmente atraentes quanto altamente funcionais. Acredito que uma experiência do usuário bem projetada é fundamental para o sucesso de qualquer aplicativo ou website

## **Experiências**

Freelancer, São Paulo - Guarujá Desenvolvedor Front-end Junior

Julho 2022 - Presente

- Projeto: CoffeDelivey (<u>Link do Projeto</u>)
   Uma aplicação completa, o site oferece uma experiência de compra online fácil e conveniente, com um catálogo completo que apresenta todas as opções de café disponíveis.
- Tecnologias usadas no projeto: ReactJS, Styled-Components, Typescript
- Projeto: DashGo (<u>Link do Projeto</u>)
   Um protótipo de Dashboard para visualização de gráficos de um sistema específico. O projeto inclui a funcionalidade de adicionar usuários, formulários com validações e automação, oferecendo uma experiência completa e intuitiva para o usuário.
- Tecnologias usadas no projeto: NextJs,Typescript, ChakraUl

**Ultracargo,** São Paulo - Santos Técnico de Controle e Qualidade Operacional Junho 2017 - Presente

 Responsável em um dos turnos pela qualidade operacional, controle de perdas operacionais, comunicação com a tripulação marítima em inglês e cálculos operacionais para informe na receita federal

**Exército Brasileiro,** São Paulo - São Vicente Aspirante a Oficial/R2

Janeiro 2016 - Janeiro 2017

 Fui aprovado no concurso para aluno oficial do exército brasileiro, me formei aspirante a oficial temporário. Pude vivenciar uma experiência incrível de trabalho em equipe, força, estratégia e patriotismo

## **Links para Contato**

Portifólio: caueenrico.vercel.app/

GitHub: /caueenrico Linkdln: /caueenrico

Whatsapp: (13)99164-8306 E-mail: caueenrico@gmail.com

### **Hard Skills**

### Front-end

- ReactJS
- NextJS
- JavaScript
- TypeScript
- HTML
- CSS
- Tailwind / ChakraUI
- GIT / GITHUB

#### Back-end

- NodeJS
- Prisma

#### Mobile

React Native + Expo

#### **CMS**

- Wordpress
- Elementor
- WooCommerce

#### **Idiomas**

inglês (intermediário)

## Educação

Análise e Desenvolvimento de Sistemas (2021-2023) **Universidade Anhembi Morumbi** 

Cursos Intensivos de TypeScript, ReactJS, NextJS, NodeJS, StichesJS, Style Components **Rocketseat Ignite** 

Curso de especialização Front-End com HTML, CSS, JavaScript, ReactJS

**Rocketseat Explorer** 

Cursos de Lógica de programação, HTML, CSS, Bootstrap, Estrutura de dados e algoritmos e Orientação a objetos com Javascript **Digital Innovation One inc.** 

Cursos de Javascript e MySQL (banco de dados)

Curso em Vídeo

Aspirante a Oficial do Exército Brasileiro (2016)

Núcleo de Preparação de Oficiais da Reserva - 2º BIL



Todos os links clicaveis estão em azul, mas se você estiver com uma versão impressa deste currículo, basta apontar seu celular para o QR code e terá acesso ao meu portfólio completo.